臺灣台南地方法院民事判決　九十二年度訴字第一九九○號
　　原　　　告　　同榮工業股份有限公司
　　即反訴被告
　　法定代理人　　甲○○
　　訴訟代理人　　王成彬律師
　　複　代理人　　吳明澤律師
　　被　　　告　　永康玻璃膠股份有限公司
　　即反訴原告
　　法定代理人　　乙○○
　　訴訟代理人　　方文賢律師
右當事人間請求清償債務事件，本院於民國九十四年一月五日言詞辯論終結，判決如
左：
    主      文
被告應給付原告新台幣壹佰零萬壹仟玖佰元，及自民國九十一年四月三十日起至清
償日止，按週年利率百分之五計算之利息。
本訴訴訟費用由被告負擔。
本判決於原告以新台幣拾伍萬元為被告供擔保後，得假執行。但被告如於執行標的
物拍定、變賣前，以新台幣壹佰零萬壹仟玖佰元為原告預供擔保，得免為假執行。
反訴原告之訴及假執行之聲請均駁回。
反訴訴訟費用由反訴原告負擔。
    事實及理由
甲、本訴部分：
  壹、程序方面：
    按不變更訴訟標的，而補充或更正事實上或法律上之陳述者，非為訴之變更或追
    加，民事訴訟法第二百五十六條定有明文。查原告原起訴主張被告向其訂製ＳＭ
    Ｃ座椅之椅背及椅墊三千八百五十組，總價為新台幣（下同）一百十三萬一千九
    百元，被告僅給付其中之十萬元貨款，因而訴請被告給付如主文第一項所示之金
    額，有起訴狀一件在卷可稽（見本院卷第三頁），嗣原告於民國九十三年五月二
    十一準備程序期日，當庭更正被告向其訂製ＳＭＣ座椅之椅背及椅墊數量係三千
    四百四十四組（下稱：系爭椅背、椅墊），仍訴請被告給付如主文第一項所示之
    金額（見本院卷第三三一頁），則原告事後上開系爭系爭椅背、椅墊正確數量之
    更正陳述，核其訴訟標的並未變更，而為更正事實上之陳述，尚無不合。又原告
    原主張依承攬契約之法律關係提起本件訴訟（見本院卷第十八頁），嗣原告以系
    爭椅背、椅墊之所有材料均由其提供，陳明本件請求權基礎為工作物供給契約之
    承攬法律關係，經核原告上開所為請求權基礎之補充陳述，並未變更訴訟標的法
    律關係，僅係補充法律上之陳述，核與上開規定相合，應予准許。
  貳、實體方面：
    一、原告主張：
    （一）被告於九十年二月間向原告訂製系爭椅背、椅墊，總價為一百十三萬一千
          九百元，兩造並無簽訂書面契約，僅約定由原告提供所有材料承製，並負
          責送至花蓮縣立田徑場看台安裝，原告已依約於同年四月二十四日完成交
          付及安裝，嗣因系爭部分椅背出現不明龜裂情形，原告應被告要求於九十
          年十二月二十九日更換完畢，且系爭椅背、椅墊亦經花蓮縣政府於九十一
          年一月四日驗收合格，然被告僅於九十一年二月二十八日給付其中之十萬
          元貨款，尚積欠一百零三萬一千九百元（下稱：系爭貨款），屢經催討，
          被告均置之不理。
    （二）花蓮縣立田徑場興建工程係花蓮縣政府公開招標，由訴外人榮民工程股份
          有限公司（下稱：榮民公司）得標承造，訴外人榮民公司將看台座椅工程
          轉包予訴外人萬鑫營造股份有限公司（下稱：萬鑫公司），訴外人萬鑫公
          司又將之轉包予被告，被告再將看台座椅工程中之系爭椅背、椅墊轉包予
          原告，故系爭椅背、椅墊須經驗收通過後，原告之給付義務始為完成，可
          知被告委託原告承製系爭椅背、椅墊，係重在工作物之完成與驗收，因此
          ，系爭椅背、椅墊契約應係工作物供給契約之承攬法律關係。
    （三）爰依工作物供給契約之承攬法律關係，提起本件訴訟。並聲明：除假執行
          供擔保金額外，如主文第一項所示。
    二、被告抗辯：
    （一）花蓮縣立田徑場之看台座椅係由訴外人榮民公司得標承造，訴外人榮民公
          司轉向訴外人萬鑫公司購買，訴外人萬鑫公司又轉向被告購買，被告再向
          原告訂購看台座椅中之系爭椅背、椅墊，並由被告提供座椅模具交予原告
          包工包料施作，且由被告負責系爭椅背、椅墊之安裝作業，因此，系爭椅
          背、椅墊之契約係屬工作物供給契約之買賣法律關係。
    （二）原告既於九十年四月二十四日交付系爭椅背、椅墊，則原告於同日交貨時
          起即得請求被告給付系爭貨款，惟原告遲至九十二年十一月二十五日始向
          鈞院訴請被告給付，依民法第一百二十七條第八款之規定，系爭貨款請求
          權已因二年間不行使而消滅，被告自得拒絕給付。再者，系爭部分椅背出
          現龜裂瑕疵，已造成被告諸多損失（此部分被告已另行提起反訴），被告
          除已支付之十萬元貨款外，茲不承認尚有何餘款未付。
    （三）聲明：
          １‧原告之訴及假執行之聲請均駁回。
          ２‧如受不利判決，願供擔保，請准宣告免為假執行。
    三、兩造不爭執之事實：
    （一）被告於九十年二月間向原告訂製系爭椅背、椅墊，總價為一百十三萬一千
          九百元，兩造並無簽訂書面契約，原告於同年四月二十四日交付，然被告
          僅於九十一年二月二十八日給付其中之十萬元貨款，尚積欠系爭貨款未清
          償。
    （二）被告將座椅製造模具交由原告，再由原告提供所有材料包工包料施作系爭
          椅背、椅墊。
    （三）原告於九十二年十一月二十五日向本院訴請被告給付系爭貨款。
    （四）上述兩造不爭執之事實，有原告提出之存證信函五件、原告起訴狀上本院
          收狀日期章戳可證（見本院卷第三、五至十頁），堪信為真實。
    四、得心證之理由：
        本件原告主張被告向其訂製系爭椅背、椅墊，其已依契約本旨提出給付，然
        被告僅於九十一年二月二十八日給付十萬元貨款，被告應清償積欠之系爭貨
        款一節，則為被告所否認，並以前揭情詞置辯。是本件兩造所爭執之處，即
        為：（一）系爭椅背、椅墊契約之法律性質？（二）原告之請求權是否已罹
        於時效而消滅？茲查：
  （一）系爭椅背、椅墊契約之法律性質：
      １‧按承攬契約性質上在使定作人取得並享受一定工作物完成之利益，承攬人
          僅係勞務之提供者，是工作物完成所必須之材料，則須由定作人提供之。
          若工作物所有之材料均由承攬人提供者，則為「工作物供給契約」。至於
          「工作物供給契約」之法律性質，究係買賣，抑為承攬，應探求當事人之
          真意，以資決定。如當事人之意思重在工作物財產權之移轉時，仍不失為
          買賣之一種，應適用買賣之規定（最高法院五十九年台上字第一五九０號
          判例、九十一年度台上字第二一○五號判決意旨參照）。
      ２‧系爭椅背、椅墊係被告委由原告製造，被告並將座椅製造模具交由原告，
          再由原告提供製造所需材料施作，此為兩造所不爭，可知原告承製系爭椅
          背、椅墊，不僅提供完成系爭椅背、椅墊製造所需之勞務，亦提供製造系
          爭椅背、椅墊所需之所有材料，則兩造間之系爭椅背、椅墊契約，為一「
          工作物供給契約」，應無疑義。
      ３‧本件系爭椅背、椅墊之需求，係源自花蓮縣立田徑場之看台座椅由訴外人
          榮民公司自花蓮縣政府得標承造，訴外人榮民公司轉包予訴外人萬鑫公司
          ，訴外人萬鑫公司又轉向被告購買，被告再向原告訂購一節，此為兩造所
          不爭，且有卷附訴外人萬鑫公司與被告簽訂合約書一件在卷可稽（見本院
          卷第二八頁）。又依該合約書第一條、第五條所載：「一、品名：花蓮縣
          立田徑場座椅；五、付款辦法：（一）訂金二成（二）貨到五成【同步付
          款】（三）安裝完成二成【同步付款】，（四）驗收完成一成【同步付款
          】。（註：同步付款係甲方（即訴外人萬鑫公司）與榮工處採相同估驗付
          款之方式）」等語，可知，訴外人萬鑫公司向被告採購花蓮縣立田徑場座
          椅之規格，必需符合訴外人萬鑫公司與其上游包商即訴外人榮民公司之驗
          收規格，則被告復將該座椅中之系爭椅背、椅墊委由原告承製，被告為期
          順利向訴外人萬鑫公司請領價款，自當要求原告承製系爭椅背、椅墊之品
          質，亦需符合同一驗收規格，乃屬當然。再被告接受訴外人萬鑫公司訂購
          花蓮縣立田徑場座椅，除系爭椅背、椅墊部分係向原告訂製外，有關座椅
          其他零件及安裝工程，係被告委由訴外人泓惟興業有限公司（下稱：泓惟
          興業公司）負責一節，有卷附兩造所不爭之被告與泓惟公司簽訂之合約書
          可參（見本院卷第一四七頁），而該合約書第一條即載明：「一、品名：
          看台椅（不含椅面、椅座『即系爭椅背、椅墊』但包括安裝」等語明確，
          準此，本件被告向原告訂購系爭椅背、椅墊，不僅要求系爭椅背、椅墊之
          品質，需符合被告之上游包商訴外人萬鑫公司及上上游包商榮民公司所定
          之驗收規格，且原告亦負有將系爭椅背、椅墊送至花蓮縣田徑場交由被告
          受領，再由被告交予訴外人泓惟公司搭配其他座椅零件完成安裝作業，顯
          見被告不僅要求系爭椅背、椅墊需符合約定之品質，更著重在將來取得原
          告施作完成後之工作物，亦即，被告向原告訂購系爭椅背、椅墊，意在取
          得原告交付符合驗收規格之系爭椅背、椅墊之財產權，而非單純著重於被
          告對於系爭椅背、椅墊之勞務製造能力，是系爭椅背、椅墊契約應係重在
          「財產權之移轉」，而非「工作之完成」甚明，依上開說明，系爭椅背、
          椅墊之工作物供給契約，性質上仍不失為買賣之一種，自應適用買賣之規
          定，故原告主張系爭椅背、椅墊契約為工作物供給契約之承攬法律關係云
          云，尚有誤解
  （二）原告之請求權是否已罹於時效而消滅？
      １‧按商人、製造人、手工業人所供給之商品及產物之代價請求權，因二年間
          不行使而消滅；消滅時效，因承認而中斷時效，民法第一百二十七條第八
          款、第一百二十九條第一項第二款分別定有明文。又民法第一百二十九條
          第一項第二款所稱之承認，係因時效而受利益之當事人（債務人）向請求
          權人表示認識其請求權存在之觀念通知。此項承認無須一一明示其權利之
          內容及範圍等，以有可推知之表示行為即為已足，故如債務人之一部清償
          、緩期清償或支付利息，均可視為對於全部債務之承認（（最高法院五十
          一年台上字第一二一六號、六十三年台上字第一九四八號判例、八十六年
          度上字第三三五五號判決意旨參照）。
      ２‧次按買受人對於出賣人有支付價金之義務，且買賣標的物與價金之交付除
          法律另有規定或契約另有訂定，或另有習慣外，應同時為之，民法第三百
          六十七條、第三百六十九條分別定有明文。查本件被告固辯稱原告於九十
          年四月二十四日交付系爭椅背、椅墊之時起，即得請求伊給付系爭貨款，
          惟原告遲至九十二年十一月二十五日始訴請被告給付，已罹於二年消滅時
          效云云，惟查，被告向原告訂製系爭椅背、椅墊，總價為一百十三萬一千
          九百元，原告於同年四月二十四日完成交付，被告僅於九十一年二月二十
          八日給付十萬元貨款，原告則於九十二年十一月二十五日向本院訴請被告
          給付系爭貨款之事實，此為兩造所不爭。又關於系爭貨款之給付時期，並
          無另有法律規定，雖原告主張兩造約定須待系爭椅背、椅墊均經驗收通過
          後，其給付義務始為完成而得請求系爭貨款，然此不惟為被告所否認，況
          被告接受訴外人萬鑫公司訂購花蓮縣立田徑場座椅，原告僅供應其中之系
          爭椅背、椅墊部分，有關座椅其他零件及安裝工程，乃交由訴外人泓惟興
          業公司負責，已如前述，則被告承製之看台座椅必待原告供應之系爭椅背
          、椅墊結合訴外人泓惟興業公司之其他零件及安裝完成後再接受驗收，自
          無可能僅單獨就系爭椅背、椅墊進行驗收，準此，原告對於系爭貨款之受
          領時期顯然無法預期，且原告之系爭貨款得否受領，除系爭椅背、椅墊之
          品質外，尚須繫於訴外人泓惟興公司所提供之零件及安裝技術等不確定因
          素，是原告主張系爭貨款之支付時期即為系爭椅背、椅墊均經驗收通過之
          時，顯然與交易常情不符，而無可採，可徵兩造就系爭貨款之支付時期亦
          無特約，此外，系爭貨款之支付時期又無其他習慣存在之情，是堪認被告
          於系爭貨款之支付時期，即為原告交付系爭椅背、椅墊之同時為之。從而
          ，被告既於九十年四月二十四日受領系爭椅背、椅墊，則被告於斯時起即
          負有支付系爭貨款義務，而被告已於九十一年二月二十八日給付十萬元貨
          款而為一部清償，揆諸前揭判例（決）意旨，核屬被告已對系爭貨款債務
          為承認之觀念通知，自生中斷時效之效力，此迄原告於九十二年十一月二
          十五日向本院訴請被告給付系爭貨款，尚未逾二年之請求權時效，是被告
          抗辯原告之請求權已罹於時效消滅云云，尚無可採。
    五、按給付有確定期限者，債務人自期限屆滿時起，負遲延責任，民法第二百二
        十九條第一項定有明文；又遲延之債務，以支付金錢為標的者，債權人得請
        求依法定利率計算之遲延利息。但約定利率較高者，仍從其約定利率；而應
        付利息之債務，其利率未經約定，亦無法律可據者，週年利率為百分之五；
        亦為同法第二百三十三條第一項及第二百零三條所明定。查原告於九十年四
        月二十四日依約提出系爭椅背、椅墊之給付，本得請求被告給付系爭貨款，
        是系爭貨款之給付確定期限即為九十年四月二十四日，則原告請求自九十一
        四月三十日起至清償日止，按週年利率百分之五計算之利息，自無不合。
    六、綜上所述，原告已依系爭椅背、椅墊契約之本旨提出給付，且其系爭貨款請
        求權，亦未罹於二年時效，從而，原告依工作物供給契約之法律關係，訴請
        被告給付如主文第一項所示之金額，為有理由，應予准許。
    七、兩造陳明願供擔保，分別聲請宣告假執行及免為假執行，經核均無不合，爰
        分別酌定相當之擔保金額准許之。
乙、反訴部分：
  一、反訴原告主張：
　（一）反訴原告於六十五年間成立，因產品優良，除經ISO9002認證外，亦獲經濟
        部標準檢驗局核發「正字標記」證書，近年更承作諸多大型座椅工程，信譽
        良好，惟因反訴被告給付系爭部分椅背出現龜裂瑕疵，造成品質不良及驗收
        困難，已於業界以訛傳訛，反訴原告因此流失相當業務，且信譽損失難以估
        計，此部分收益損失至少應在一百萬元以上。
  （二）反訴被告交付之系爭部分椅背出現龜裂瑕疵，反訴原告已自行更換椅背之數
        量約為一千片，而每片椅背成本約為二百五十元，加計每片椅背拆換工資至
        少三百元，是原告此部分損失至少有五十五萬元（按此部分依反訴原告所述
        ，計算損失約為七千五百萬元，然反訴原告僅主張五十五萬元，尚無不可）
        。
  （三）反訴原告因系爭部分椅背有瑕疵未能通過驗收，而無法即時向上游承包商訴
        外人萬鑫公司領取款項，嗣訴外人萬鑫公司卻因營運不善而無力付款，致反
        訴原告遭倒帳之金額為一百七十二萬二千二百八十一元。
  （四）綜上，反訴原告因反訴被告於系爭部分椅背之瑕疵給付，損失至少有三百二
        十七萬二千二百八十一元，縱認反訴被告得向反訴原告請求系爭貨款，此經
        抵銷後，反訴被告仍應賠償反訴原告二百二十四萬零三百八十一元。
　（五）聲明：
      １‧反訴被告應給付反訴原告二百二十四萬零三百八十一元，及自反訴起訴狀
          繕本送達翌日起至清償日止，按週年利率百分之五計算之利息。
      ２‧願供擔保，請准宣告假執行。
  二、反訴被告抗辯：
  （一）反訴被告依約於九十年四月二十四日完成系爭椅背、椅墊之交付，嗣系爭部
        分椅背出現龜裂情形，反訴被告基於負責態度，已於九十年十二月二十九日
        更換完畢，且系爭椅背、椅墊亦經花蓮縣政府於九十一年一月四日驗收合格
        ，是反訴被告交付之系爭椅背、椅墊已無瑕疵。至於反訴原告另向訴外人泓
        惟公司採購座椅之中心轉軸規格不符之瑕疵，自與反訴被告之給付無關，反
        訴原告提起反訴即無理由。
  （二）反訴原告已受領系爭座椅，並自其上游承包商萬鑫公司受領部分貨款，事後
        竟拒絕給付系爭貨款，顯然違反誠信原則。
  （三）聲明：如主文第四項所示。
  三、兩造不爭執之事實：
    （一）反訴被告於九十年四月二十四日交付系爭椅背、椅墊，嗣系爭部分椅背出
          現龜裂情形，反訴被告於九十年十二月二十九日更換完畢，而系爭椅背、
          椅墊亦經花蓮縣政府於九十一年一月四日驗收合格。
    （二）上述兩造不爭執之事實，有花蓮縣政府九十三年一月二十九日府教國字第
          ０九三０００００九七０號函、榮民公司花東施工處九十三年三月二日花
          東工字第０九三００００六一二號函、花蓮縣政府九十三年八月二十五日
          府教國字第０九三００九六六五二０號函各一件在卷可參（見本院卷第五
          六、八十、二九二頁），堪信為真實。
  四、得心證之理由：
      本件反訴原告主張反訴被告給付系爭部分椅背出現龜裂瑕疵，致其受有收益損
      失、自行更換椅背之損失及遭上游承包商訴外人萬鑫公司之倒帳，至少受有三
      百二十七萬二千二百八十一元損害一節，則為反訴被告所否認，並以前揭情詞
      置辯，是本件應審究者，即為反訴被告是否已依債務本旨而提出給付？茲查：
    （一）反訴被告於九十年四月二十四日交付系爭椅背、椅墊，事後始發現部分椅
          背出現龜裂之情形，此固據反訴原告陳稱：「椅墊跟椅背全部是向原告所
          購買，由我們自行安裝，反訴被告於九十年四月二十日交貨時，因為是整
          袋的包裝，所以我們沒有進行驗收，我們在組裝過程也沒有發現瑕疵，經
          過半年之後發現有些椅背有龜裂，椅墊並無瑕疵」等語在卷（見本院卷第
          十八、九四頁）。惟查，反訴原告自陳其於六十五年間成立，且經ISO900
          2認證，亦獲經濟部標準檢驗局核發「正字標記」證書，近年更承作諸多
          大型座椅工程等情，並提出證書二件、實績圖片一件為證（見本院卷第二
          八九至二九一頁），準此，反訴原告從事座椅承包工程長達二十餘年，更
          有承作諸多大型座椅工程之經驗，其對於反訴被告提出之系爭椅背、椅墊
          之品質，當具有相當專業之判定能力，倘反訴被告所為之給付具有瑕疵，
          其豈有擅自受領瑕疵物之可能；況依反訴原告上開所述，系爭椅背於反訴
          原告安裝過程並無發現龜裂之情形，而係經過半年之久，始發現系爭部分
          椅背有龜裂情形，則該發生龜裂之原因，是否因反訴原告之安裝過程不當
          所造成，亦非全無可能，是反訴原告徒稱反訴被告交付之系爭部分椅背品
          質有瑕疵云云，已難盡信；再者，反訴原告於九十年四月二十日交付系爭
          椅背，經反訴原告安裝經過半年之久，始發現部份椅背有龜裂情形，據此
          推斷，系爭部分椅背出現龜裂情形，應係九十年十月底左右之時間，而反
          訴被告係至九十年十二月二十九日始將出現龜裂之部分椅背更換完畢，此
          亦為兩造所不爭，然而，花蓮縣政府於系爭部分椅背仍存有龜裂情形之九
          十年十一月十五日，即於花蓮縣田徑場舉辦花蓮縣運等各類大型活動，且
          看台座椅使用情形良好一事，此經榮民公司花東施工處函覆明確（見本院
          卷第八十頁），可徵，反訴被告交付之系爭部分椅背事後雖有出現龜裂情
          形，然此對於花蓮縣田徑場看台座椅之價值或效用減少程度，顯然無關重
          要，自不得視為瑕疵（民法第三百五十四條第一項但書規定參照）。
    （二）又反訴原告為期順利向其上游承包商訴外人萬鑫公司請領價款，自當要求
          反訴被告承製系爭椅背、椅墊之品質，亦需符合訴外人萬鑫公司與其上游
          包商即訴外人榮民公司之驗收規格一節，業如前述，此據本院依職權向訴
          外人榮民公司、花蓮縣政府函詢花蓮縣田徑場座椅驗收結果，經榮民公司
          函覆稱：「本工程九十一年一月四日辦理複驗‧‧‧驗收時就使用情形及
          現況辦理檢驗，並未察覺任何瑕疵，後經監造建築師通知，始發現中心轉
          軸尺寸與送審資料不符‧‧‧目前業方（即花蓮縣政府）將依合約規定以
          減價驗收方式辦理結案中」等語（見本院卷第八十頁）；訴外人花蓮縣政
          府亦函覆稱：「二、上揭工程看台座椅本府發包數量為三千八百四十四個
          ，於九十一年一月三、四日全部辦理驗收，目前已付金額為六百二十七萬
          一千九百八十元。惟驗收後發現所有座椅椅面下方中心轉軸，施作規格尺
          寸不符‧‧‧經本府依契約規定以減價收受方式辦理」等語（見本院卷第
          二九二頁），準此，系爭椅背、椅墊既已通過驗收合格，益徵反訴被告所
          為之給付並無反訴原告所指之瑕疵，堪認反訴被告所提出系爭椅背、椅之
          給付，符合兩造約定之契約本旨。從而，反訴原告主張其因反訴被告給付
          系爭部分椅背之瑕疵，受有收益損失云云，即無可採。
    （三）反訴原告又主張其因反訴原告交付之系爭部分椅背出現龜裂瑕疵，而自行
          更換椅背之數量約為一千片，至少損失五十五萬元云云，並提出運送單據
          一紙為憑（見本院卷第二八六頁）。惟查，系爭部分椅背出現龜裂情形，
          是否因反訴被告承製之品質所生，已非無疑，況系爭部分椅背事後雖有出
          現龜裂情形，仍不得視為瑕疵，亦如前述，則反訴原告縱有自行更換椅背
          一千片之花費，亦與反訴被告所為系爭椅背、椅墊之給付無關；參以，反
          訴原告提出之上開運送單據，並未經運送業者簽章確認，該運送單據私文
          書之真正，已有所疑，再者，反訴原告主張其更換椅背之數量約為一千片
          ，然依上開運送單據所載之椅背數量為七十箱（七百片），此與反訴原告
          主張更換之一千片數量，顯不相符，此外，反訴被告交付之系爭椅墊並無
          任何龜裂情形，此為兩造所不爭，然依上開運送單據所載運送貨物卻包含
          椅墊十五片，顯然與系爭部分椅背龜裂之更換無關，是以，反訴原告縱有
          委託運送業者載運椅背七百片、椅墊十五片至花蓮縣田徑場，是否即為供
          更換之用，未據反訴原告舉證以實其說，從而，反訴原告主張其受有自行
          更換椅背之損施云云，亦無可採。
    （四）反訴原告另主張因系爭部分椅背有瑕疵未能通過驗收，而無法即時向上游
          承包商訴外人萬鑫公司領取款項，致遭訴外人萬鑫公司倒帳一百七十二萬
          二千二百八十一元云云。然查，反訴被告交付系爭椅背、椅墊並無瑕疵，
          且通過驗收合格之情，業如前述，則反訴原告再據以主張其因反訴被告之
          給付受有損害云云，已無可取；況訴外人榮民公司前於九十年六月二十六
          日即將花蓮縣田徑場看台座椅三千八百四十四只，總價八百四十一萬八千
          三百六十元全數支付訴外人萬鑫公司，有卷附看台座椅計價款紀錄表一紙
          可憑（見本院卷第八十一頁），而訴外人萬鑫公司應支付予反訴原告之座
          椅款項為六百十五萬零四百元，迄至九十一年一月十日，訴外人萬鑫公司
          共支付四百四十二萬八千一百十九元，尚有一百七十二萬二千二百八十一
          元餘款未支付，亦有反訴原告提出之壞帳統計表一紙可考（見本院卷第二
          八八頁），則系爭椅背、椅墊經花蓮縣政府於九十一年一月三日驗收通過
          後，反訴原告仍得於同年月十日自訴外人萬鑫公司收受貨款一百二十萬元
          ，可見反訴原告並無因系爭部分椅背出現龜裂之情，而影響訴外人萬鑫公
          司之撥款甚明；再者，本院依職權函詢訴外人萬鑫公司有關反訴原告已領
          取座椅款項若干一節，此經訴外人萬鑫公司函覆稱：「一、本公司刻正與
          榮民工程股份有限公司花東施工處為履約爭議事件，在行政院公共工程委
          員會採購申訴審議委員會進行調處中，永康玻璃膠股份有限公司向本公司
          承包「看台座椅」亦係申請調處項目之一。二、依本公司付款紀錄，已支
          付四百五十萬八千一百十九元，惟永康玻璃膠股份有限公司所開立之有效
          統一發票金額（含稅）僅三百二十四萬八千三百十九元，尚有一百二十五
          萬九千八百元之發票漏開。四、「看台座椅」項目工程尚未結案，一旦結
          案，當依結案內容要求永康玻璃膠股份有限公司前來雙方簽約地—花蓮市
          辦理結案事宜，惟結案前其必須先行補足前開所指之漏開發票部分金額，
          否則本公司拒絕其會帳」等語明確，有該公司九十三年六月十日陳報狀一
          件附卷可佐（見本院卷第一０四至一０五頁），可徵，反訴原告未能領取
          訴外人萬鑫公司所積欠之看台座椅尾款，除因反訴原告承包之看台座椅工
          程，尚因訴外人萬鑫公司與榮民公司間之工程糾紛進行行政調處外，反訴
          原告未據實開立發票金額亦屬因素之一，然此均核與反訴被告所為系爭椅
          背、椅墊之給付無涉，是反訴原告主張反訴被告給付系爭部分椅背有瑕疵
          ，致其無法即時向訴外人萬鑫公司領取款項而受有損害云云，顯屬無據。
  五、綜上所述，反訴被告所為系爭椅背、椅墊之給付，並無瑕疵給付之情事，從而
      ，反訴原告主張反訴被告所提出之給付不符合債務本旨，訴請反訴被告賠償損
      害，自屬無據，應予駁回。又反訴原告既受敗訴判決，其假執行之聲請即失所
      依據，應併予駁回。
  六、本件待證事實已臻明確，兩造其餘攻擊防禦方法及舉證，對判決之結果已不生
      影響，爰不一一詳為審酌，附此敘明。
  七、據上論結，本件原告之訴為有理由，反訴原告之訴為無理由，依民事訴訟法第
      七十八條、第三百九十條第二項、第三百九十二條第二項、第三項，判決如主
      文。
中　　　華　　　民　　　國　　九十四　　年　　　一　　　月　　三十一　　日
                                    臺灣臺南地方法院民事第一庭
~B審判長法官　李文賢
~B法　　　官　蔡雅惠
~B法　　　官　張銘晃
右為正本係照原本作成。
如對本判決上訴，須於判決送達後廿日內向本院提出上訴狀。
中　　　華　　　民　　　國　　九十四　　年　　　一　　　月　　三十一　　日
~B法院書記官　鄭吉裕
